Os segredos de um currículo TOP



Amor à primeira vista!

Nosso primeiro contato com uma empresa, quando estamos procurando uma vaga de emprego, geralmente é o currículo, por isso, temos que causar uma boa impressão, pois, como diz o ditado: "a primeira impressão é a que fica".

Tenha em mente, para começar, que chamar a atenção positivamente do recrutador é importantíssimo... Saber estruturar as informações, pensar no design, selecionar o melhor formato de arquivo, deixar os dados legíveis e de fácil leitura; tudo isso faz parte da composição eficiente do seu currículo. Outra coisa que é bacana de falar antes de prosseguirmos é: para cada vaga, uma empresa diferente, um foco diferente, ou seja, um currículo diferente.





A um passo da entrevista!

Seu foco é a entrevista, certo!? Mas, antes de ficar cara cara com a empresa, a empresa precisa querer te ver, concorda? Porém, para isso acontecer, você precisa despertar o interesse do profissional de RH, ele precisa querer ler seu currículo. Será que você está usando os melhores recursos para isso?

Os recrutadores recebem, normalmente, sem exagero, milhares (sem exagero mesmo) de currículos por processo seletivo. Então, concentre-se na pergunta: por que ler o seu?

Mãos à obra:

- Faça com que seu currículo seja parte do seu processo de seleção;
- Prenda a atenção do recrutador para que ele leia seu currículo até o final;
- Desperte o interesse do selecionador para que ele lhe convide para uma entrevista;
- Não seja apenas mais um dentre tantos candidatos;
- Mostre como você vai agregar para o corpo de colaboradores da empresa;
- Deixe explícito que você possui qualidades aplicáveis a corporação;
- Deixe claro seus conhecimentos sejam eles absorvidos através de cursos, experiência de vida ou profissional.

Anatomia de um currículo ultrapassado!

Curriculum Vitae

Lemos de Souza

Solteiro,brasileira,20anos 21bairro Califórnia Nova Iguaçu /RJ

telefone (21) 37 39/989: 55

Email: vezu@gmail.com

Perfil profissional

Usar meus conhecimentos para realizar o melhor para a empresa.

Formação Ensino médio completo 2010/2013 Idiomas - Portugues nativo

Experiência profissional Lojas Marisa - Auxiliar de loja de 11/2013 á 02/2014



Anatomia de um currículo ultrapassado!

Informação desnecessária.

Curriculum Vitae

Lemos de Souza

Solteiro,brasileira,20anos 21bairro Califórnia

Nova Iguaçu /RJ

telefone (21) 37

39/989: 55

Email: vezu@gmail.com

A gramática é importante:

- -Atenção na concordância;
- -Separação das palavras;
- -Frase iniciando com letras maiúscula.

Perfil profissional

Usar meus conhecimentos para realizar o melhor para a empresa

Informações genéricas e que não agregam em nada.

Formação

Ensino médio completo 2010/2013

Idiomas - Portugues nativo

É o mínimo que se espera. Nitidamente "enchendo linguiça".

Experiência profissional

Lojas Marisa - Auxiliar de loja de 11/2013 á 02/2014

A nomenclatura de uma vaga é muito mutável, ou seja, para cada empresa, as atribuições de um cargo é totalmente diferente, por isso, use este espaço para detalhar e mostrar o que você sabe fazer e fazia.

Dados Pessoais

Nome, telefone, email e endereço (principalmente o bairro), são informações fundamentais para se ter neste campo, visto que a função é informar os canais de contato mais atualizados que o candidato possui e analisar a fácil locomoção à empresa.

Caso você possua redes sociais engajadas e profissionais, vale a pena citá-las, mas, se esta não for a sua realidade, ao menos, informe seu LinkedIn (é uma ferramenta super importante nos dias de hoje).

Outros campos como idade, nacionalidade, estado civil e etc, não são fundamentais; Para as vagas que eu recrutei, nunca me foram úteis; porém, não atrapalham caso sejam inseridas! Sempre tenha cuidado para não encher seu currículo de informações não relevantes.



Apresentação ou Perfil profissional

campo, você deve fazer uma Neste introdução, aqui, de fato, deve gerada uma expectativa e motivação para o recrutador prosseguir a leitura do seu currículo, pois, uma vez que ele leu o de qualificações, resumo sua diferenciais, trajetória, habilidades expertise, e isso se encaixou no que a empresa precisa, a leitura a partir dagui vai ser muito mais focada e proveitosa. Este é o pilar central do seu currículo é, literalmente, sua carta de apresentação.

É comum neste campo usarem o título "perfil profissional" ou "objetivo". Em formas, geralmente, ambas as as informações apresentadas são extremamente genéricas e inúteis, pois, todos utilizam variações da mesma coisa, portanto, não seja mais um.

Particularmente, eu acho muito mais elegante os títulos "resumo profissional" ou "apresentação profissional".

Formação

Sempre coloque sua formação em ordem decrescente, ou seja, do mais alto grau de escolaridade até o mais basal. Lembre-se de detalhar, caso exista alguma habilitação ou especificidade nas suas qualificações/especializações.

Idiomas

Caso você possua proficiência em algum outro idioma além do nativo, este é o lugar correto para expor.

Lembrando, que é importante segmentar as suas habilidades... Por exemplo: "Escrita - básica"; "Fala - avançada", e etc. Dessa forma, você consegue gerar as expectativas corretas na empresa, e isso facilita o entendimento de suas habilidades e limitações.



Curso e certificação

Sempre coloque suas qualificações em ordem decrescente. Pois, entende-se que houve uma evolução coerente nas suas especializações e a empresa espera ler isso. Lembre-se de especificar suas habilitações, isso facilita o entendimento de suas qualificações.

Conhecimento nunca é demais, então, deixe evidente que você sempre está em busca de crescimento, por isso, liste todos os cursos, workshops, palestras, hangouts, webinários, treinamentos e qualquer coisa que lhe dê autoridade em um determinado assunto.

Sempre que for inserir algum curso que não seja tão "comum", descreva-o!

Lembre-se sempre: o currículo é uma forma de você explicar a empresa o que você sabe fazer, então, faça isso.

Evite informações genéricas e que irão gerar dúvidas no entendimento do leitor; explique o seu nível de proficiência em sistemas/ferramentas, por exemplo: Word - avançado, Excel - básico, SAP módulo logística - básico e daí por diante.

Experiências Adicionais

Aqui você pode inserir todas as informações consideradas importantes de citar, mas, que não se enquadrou em nenhum outro campo, por exemplo:

- profissionais Experiências em não foram empresas que registradas em carteira (teoricamente poderia ser colocado no campo experiência profissional, porém, como não é bem visto por algumas mais empresas tradicionais, vale a pena se resguardar);
- Projetos e trabalhos acadêmicos que envolveram habilidades relevantes;
- Trabalhos freelancer;
- Atividades que você tenha importante atuação de liderança;
- Premiações;
- Artigos e publicações.



Iniciando as mudanças

da Silva

Objetivo

Fotógrafo

Perfil profissional

Fotógrafo profissional atuando nas áreas de fotojornalismo, ensaios, eventos sociais e corporativos, e fotografia de Still (produtos). Com equipamento de estúdio móvel próprio para trabalhos externos, contendo 2 flash tochas 150w cada, Kit para iluminação contínua com luz fria 5500 kelvins, Raze Octagonal 1mt, divusores e rebatedores 1,10mt, tripés e etc, além do próprio equipamento fotográfico e lentes.

Experiencias em edição e manipulação (montagens gráficas) utilizando mesa gráfica Wacom Intuos Creative Pen Tablet CTL480L (equipamento Wacom próprio) na produção de imagens com fundo "branco puro" (100% branco).

Experiencia na produção de fotografias de estúdio com modelos, produtos e objetos, prestando serviços para editoras, instituições corporativas e editoriais.

Com registro profissional no ministério do trabalho e habilitação em entidade federal (FENAJ). Sou registrado como PJ utilizando o sistema MEI como fotógrafo, e produtor de artes visuais.

Formação

Escolaridade

Ensino Médio Técnico completo, em processamento de Dados.

Cursos Complementares

Retratos com Luis Garrido, Studio 512 (outubro/2014) - concluída.

Direção de modelos em estúdio, Estúdio Freitas (maio/2013) - concluída.

Fotografia na prática, Tault Comunicação (novembro/2012) - concluída.

Idiomas

Inglês: leitura básica, escrita básica.



EL B.J. April 101 N

Iniciando as mudanças

O design e a estrutura ainda estão muito antiquados

E - BLZ - April 101 No

da Silva

Objetivo

Fotógrafo

Perfil profissional

Ótimo Perfil Profissional (apresentação profissional), pois, faz uma boa introdução às suas qualificações. É um resumo profissional que estimula a curiosidade para saber mais detalhadamente sobre a origem e desenvolvimento do seu Know How.

Fotógrafo profissional atuando nas áreas de fotojornalismo, ensaios, eventos sociais e corporativos, e fotografia de Still (produtos). Com equipamento de estúdio móvel próprio para trabalhos externos, contendo 2 flash tochas 150w cada, Kit para iluminação contínua com luz fria 5500 kelvins, Raze Octagonal 1mt, divusores e rebatedores 1,10mt, tripés e etc, além do próprio equipamento fotográfico e lentes.

Experiencias em edição e manipulação (montagens gráficas) utilizando mesa gráfica Wacom Intuos Creative Pen Tablet CTL480L (equipamento Wacom próprio) na produção de imagens com fundo "branco puro" (100% branco).

Experiencia na produção de fotografias de estúdio com modelos, produtos e objetos, prestando serviços para editoras, instituições corporativas e editoriais.

Com registro profissional no ministério do trabalho e habilitação em entidade federal (FENAJ). Sou registrado como PJ utilizando o sistema MEI como fotógrafo, e produtor de artes visuais.

Formação

Escolaridade

Ensino Médio Técnico completo, em processamento de Dados.

Cursos Complementares

Retratos com Luis Garrido, Studio 512 (outubro/2014) - concluída.

Direção de modelos em estúdio, Estúdio Freitas (maio/2013) - concluída.

Fotografia na prática, Tault Comunicação (novembro/2012) - concluída.

Idiomas

Inglês: leitura básica, escrita básica.

Importante abrir estes detalhes para o melhor entendimento das suas habilidades.



Pense diferente

Ótimo exemplo de um design convidativo e de fácil leitura

F

SANTOS

HABILIDADES

Experiência no atendimento ao público, suporte na execução de suas rotinas administrativas e pessoais, controle de arquivos, elaboração de documentos e gestão do fluxo de informações gerais da companhia e otimização de tarefas.

EXPERIÊNCIA

Recepcionista | Academia Magestic | 09/2015 - 09/2016

Gerenciamento da agenda de compromissos, triagem de ligações, atendimento e cadastro de clientes, divulgação da academia, venda de planos, recebimento de pagamento, além de atuar na elaboração de relatórios, criação de planilhas.

Recepcionista | CCAA | 05/2015 - 06/2015

Responsável pela divulgação do curso, venda de planos, atendimento e cadastro de clientes, recebimento de pagamento, criação de planilhas e relatórios.

EDUCAÇÃO

Ensino Médio | 2012 | Romulo Almeida

Curso regular

Design Gráfico | 2013 | Senac BA

Curso profissionalizante. Utilizando todos os programas do pacote adobe

Informática Avançada | 2009 | Winsystem

Conhecimento em pacote office e internet

OBJETIVO

Atuar na área de recepção e atendimento de clientes





(21) 95

62

outlook.com

21 anos / Solteira / Brasileira

Rua

Curicica, Rio de Janeiro - RJ

EXPERIÊNCIA NÃO COMPROVADA

Balconista | Plotagens e CIA | 08/2013 — 04-2014

Venda de material gráfico, criação de layout, impressão de material gráfico, criação de planilhas e relatórios de vendas.



Pense diferente

Ótimo exemplo de um design convidativo e de fácil leitura

A QUALIFICAÇÕES

Um olhar diferenciado é o que todos buscam atualmente, isso é algo que eu venho aprimorando a cada clique da câmera. A análise e a busca por detalhes sempre estiveram presentes em minha carreira, além de saber lidar com o publico em geral.



EXPERIENCIA

ESTAGIÁRIA DE FOTOGRAFIA

UNIGRANRIO | MAR 2014 - MAR 2016

- Atendimento ao professor e aluno dentro do estúdio de fotografia;
- Monitoramento de equipamentos do estúdio, além de monitorar as redes sociais.
- Cobertura fotográfica de eventos para a Universidade e cobertura fotográfica de eventos da prefeitura de Duque de Caxias.

PROJETISTA

LOGICTEL - A SERVIÇOS DA OI | FEV 2011 - OUT 2011

- Projetar e estudar o lançamento de fibra óptica.
- · Desenhar os projetos no AutoCad

CURSANDO O 7º PERÍODO DE COMUNICAÇÃO SOCIAL- HAB. EM PUBLICIDADE E PROPAGANDA

UNIVERSIDADE DO GRANDE RIO - UNIGRANRIO | 2013 -PREV. 2016

HABILIDADES

- Inglês intermediário
- Monitoria em Audiovisual
- · Atendimento web e redes sociais
- · Pesquisadora de iniciação cientifica - Até a presente

PRÊMIOS

CHEFS VEGANOS - START UP STARTUPBF - UNIGRANRIO JUNHO 2016

VÍDEO DOCUMENTÁRIO - IMIGRANTES NA BAIXADA MANUAL EMCURTA- UNIGRANRIO MAIO 2013



PUBLICITÁRIA &

CONTATO













Lembre-se sempre

- O uso de foto não é necessário, a menos, claro, que seja uma exigência da empresa. Mas, caso queira usar mesmo não sendo uma necessidade da vaga, opte somente por fotos que possam mostrar uma imagem profissional;
- Sempre que possível, busque saber sobre a empresa que vai lhe recrutar;
- Uma frase de impacto que consiga transmitir uma mensagem bacana sobre você, pode ser uma boa opção para lhe diferenciar dos demais concorrentes a vaga;
- Opte por enviar seu currículo no formato PDF, pois, ele possui fácil adaptação para as mais diversas plataformas, isso facilita o leitor e lhe diferencia dos demais candidatos;
- Lembre-se de mostrar que você está antenado com as mudanças, para isso, sempre procure estar qualificado em habilidades que irão te diferenciar. Mostre que você está sempre em busca de curso e especializações que vão além do convencional;
- O mercado de trabalho mudou e saber o básico sobre informática, inglês e áreas digitais, hoje em dia, é fundamental.



Atol de Ideias

